臺灣花蓮地方法院刑事判決　　　　　　　96年度花易字第49號
公　訴　人　臺灣花蓮地方法院檢察署檢察官
被　　　告　丁○○
　　　　　　丙○○
上　一　人
選任辯護人　曾泰源律師
上列被告因傷害案件，經檢察官聲請簡易判決處刑（95年度偵字
第4625號），本院花蓮簡易庭認有刑事訴訟法第451條之1第4 項
但書之情形，不宜以簡易判決處刑，改以通常程序審理，判決如
下：
    主  文
丁○○傷害人之身體，處拘役肆拾日，如易科罰金，以新臺幣壹
仟元折算壹日，減為拘役貳拾日，如易科罰金，以新臺幣壹仟元
折算壹日。
丙○○傷害人之身體，處拘役貳拾日，如易科罰金，以新臺幣壹
仟元折算壹日，減為拘役壹拾日，如易科罰金，以新臺幣壹仟元
折算壹日。
    事  實
一、緣丙○○、甲○○夫妻在花蓮縣花蓮市○○路○段386之6 號
    經營「三番二次」餐廳，因該餐廳廚房後方與丁○○所有土
    地相鄰，丁○○認該餐廳之污水排放至其所有上開土地上，
    經與丙○○、甲○○協調無效後，丁○○即於民國96年8月9
    日僱請乙○○一同載運水泥、空心磚、C 型鋼等材料至上開
    土地，準備將該土地架設圍籬，不讓該餐廳之人員從廚房後
    門進出其所有土地，嗣於同日下午4 時30分許，丁○○將其
    中1支C型鋼插在該餐廳後門時，因該C 型鋼之三角尖銳部位
    朝向該餐廳廚房後門，引起丙○○、甲○○之不滿而與丁○○發生口角，丙○○即在餐廳廚房後門將插在該後門前之C
    型鋼往外推，惟未推倒，詎丁○○竟基於傷害人之故意，在
    空地上拿1支C型鋼刺向站立在該後門之丙○○及甲○○，丙○○亦基於傷害人之故意，用手將該C 型鋼拉住後往丁○○
    方向刺，而於拉扯之間，該C 型鋼三角尖銳部位劃破甲○○
    左邊衣服（毀損部分未據告訴）及左邊腹部、丙○○左手、
    左胸部及丁○○之右大腿，致甲○○受有前腹壁左側開放性
    傷害，傷口約5 公分長，丙○○亦受有左手開放性傷口、左
    胸壁挫傷等傷害，丁○○則受有右大腿穿刺傷1×1平方公分
    之傷害。
二、案經丙○○、甲○○、丁○○訴由花蓮縣警察局花蓮分局報
    告臺灣花蓮地方法院檢察署檢察官偵查後，聲請簡易判決處
    刑。
    理  由
壹、程序部分：
一、按「被告以外之人於審判外之言詞或書面陳述，除法律有規
    定者外，不得作為證據」，刑事訴訟法第159條第1項定有明
    文。關於證人戊○○、乙○○在警詢中所為之證述，均係被
    告以外之人於審判外所為之陳述，且公訴人未特予證明（自
    由證明）該等警詢筆錄具有較可信之特別情況，是依上開規
    定，該等警詢筆錄之記載，就證明構成犯罪之事實，固無證
    據能力。惟審酌證人戊○○、乙○○於警詢中之供述並非非
    法取得，且其業於本院審理中具結作證，經被告丙○○及其
    辯護人、丁○○為交互詰問完畢，被告丙○○、丁○○於訴
    訟上之程序權，已受保障，是證人戊○○、乙○○之前開供
    述，其瑕疵即經補正，而得作為其於審判期日所為證言之補
    強。
二、又按依159條之1傳聞法則例外之立法理由，乃檢察官代表國
    家偵查犯罪，原則上能遵守法定程序，且被告以外之人如具
    有具結能力，仍應依法具結，以擔保其據實陳述。故該條第
    2 項規定「除顯有不可信之情況外」，應係指被告以外之人
    於偵查中向檢察官所為之陳述，不論是言詞或書面，有未遵
    守法律規定之情形，即檢察官於偵查中所為之證據調查，須
    係出於違法取供者、或具有具結能力之被告以外之人，未依
    法命其具結之情況，始無證據能力。證人戊○○、乙○○在
    臺灣花蓮地方法院檢察署偵查中，經檢察官告知具結義務及
    偽證罪之處罰，並均依法具結而為陳述，此有卷附上開偵訊
    筆錄及證人結文在卷可參，被告丙○○、丁○○對此部分證
    詞之證據能力均表示無意見，是本院亦得以證人戊○○、張
    金榮於偵查中之證述採為證據。
三、再按本案認定事實所引用本件卷證所有之證據（文書證據、
    物證等證據），檢察官及被告二人及辯護人均未主張排除前
    開書證、物證之證據能力，且迄於本院言詞辯論終結前均未
    表示異議，本院審酌前開書證、物證並無刑事訴訟法第159
    條之4 規定顯有不可信之情況與不得作為證據之情形，是本
    案認定事實所引用本件卷證所有之證據（文書證據、物證等
    證據），亦均認為有證據能力，合先敘明。
貳、實體部分：
一、訊據被告丙○○、丁○○固不否認曾於上開時、地發生爭執
    ，惟均矢口否認有何公訴人所指傷害之犯行，被告丁○○辯
    稱：沒有拿C 型鋼故意刺甲○○、丙○○云云；被告丙○○
    則辯稱：當時並未推倒C 型鋼，且未打到丁○○的腿部云云
    ，經查：
（一）被告丁○○於上開時、地持C 型鋼刺向甲○○、丙○○時
      ，該C型鋼遭丙○○用手拉住後，其二人於拉扯中，該C型
      鋼之三角尖銳部位劃破甲○○左邊衣服及其左腹部、丙○○左手、左胸部，致甲○○受有前腹壁左側開放性傷害，
      傷口約5 公分長，丙○○亦受有左手開放性傷口、左胸壁
      挫傷等傷害之事實，業據證人即告訴人甲○○、證人戊○○、乙○○於警、偵訊、本院審理時，及被告即告訴人丙○○於警、偵訊時證述明確，復有甲○○、丙○○受傷之
      照片、財團法人佛教慈濟綜合醫院診斷證明書等附卷可稽
      ，且甲○○的衣服確遭該C 型鋼三角尖銳部位劃破乙節，
      亦有其提出所有遭劃破的衣服1 件扣案可證，則被告丁○○故意持C 型鋼刺向甲○○、丙○○，致甲○○、丙○○
      分別受有前開傷害之犯行，堪認屬實。至被告丁○○辯稱
      係拿推到那支C型鋼，並未拿另1支C 型鋼刺向甲○○、丙○○云云，然被告丁○○於本院審理時已供稱：底下先放
      水泥，C 型鋼插在水泥上，發生衝突前已放水泥等語（見
      本院卷第55頁），核與證人乙○○證稱：C 型鋼當時都已
      經放在水泥上等語（見本院卷第43頁）相符，則若如被告
      丁○○所述係拿遭丙○○推到的那支C 型鋼傷害甲○○、
      丙○○，則該支C 型鋼底部應會沾黏水泥，則被告丙○○
      當時抓住C型鋼底部那一端，且C型鋼底部三角尖銳部分亦
      劃破甲○○的衣服，則丙○○之手、甲○○當時穿的衣服
      均應會沾黏上水泥，始符合常理，然丙○○的手部及甲○○當時穿的衣服均未沾黏任何水泥，此據丙○○於本院供
      陳明確及本院當庭勘驗該衣服確無水泥等情屬實（見本院
      卷第116 頁），且為被告丁○○所不否認，足見被告丁○○應係從空地上另外拿1支C型鋼刺向甲○○、丙○○，被
      告丁○○之上開辯解不足採信。
（二）被告丙○○雖以前揭情詞置辯，然被告丙○○與被告丁○○於上開時、地持C型鋼互相拉扯之際，該C型鋼尖銳處刺
      傷丁○○右大腿，致丁○○受有右大腿穿刺傷1×1平方公
      分之事實，業據被告即告訴人丁○○及證人戊○○、乙○○於警、偵訊、本院審理時證述明確，復有行政院衛生署
      花蓮醫院診斷證明書1 紙附卷可稽。而衡諸一般常情，兩
      人分持尖銳長型鐵器之兩端互相拉扯，一般人均有可能預
      見會傷害對方，況且本件C 型鋼之兩端均有三角尖銳凸起
      物（見警卷所附相片），則被告丙○○於拉扯該C 型鋼中
      ，應可預見會刺傷被告丁○○之身體，則其竟不違背本意
      ，該C 型鋼果真刺傷丁○○之右大腿致受有前開傷害，應
      認被告丙○○確有傷害被告丁○○之故意，其辯稱無傷害
      之故意，要難採信。至被告丁○○雖陳稱係遭被告丙○○
      推倒的C 型鋼所刺傷云云，此固與證人乙○○於警、偵訊
      及本院證述之情節相同，然為被告丙○○所否認，而據證
      人戊○○、甲○○於警、偵訊及本院審理時均證述未曾將
      C 型鋼該推到，另證人陳家平即到場處理之警員於本院審
      理時亦證稱：「（丁○○當時有無告訴你，他如何受傷？
      ）他說他們發生拉扯之間，被鉤傷，甲○○也是拉扯間受
      傷」等語（見本院卷第114 頁），可見丁○○係在拉扯中
      遭該C 型鋼之尖銳處鉤傷，雖證人乙○○於本院審理時證
      稱：該C 型鋼尖尖的地方朝向廚房，被告丙○○是由內往
      外推C型鋼，倒下刺到丁○○的大腿云云，然該C型鋼三角
      尖銳處既係朝向廚房，則丙○○從廚房由內往外推倒C 型
      鋼時，該C 型鋼三角尖銳處應該是朝上，不可能朝下方刺
      到被告丁○○腿部，則證人乙○○之上開證述及被告丁○○指述遭刺傷之情節均與事證不符，應認被告丁○○所受
      之傷害係在拉扯C型鋼時受傷。
（三）綜上所述，以本件事證明確，被告二人之傷害犯行，均堪
      予認定，均應依法論科。
二、核被告丁○○、丙○○所為，均係犯刑法第277條第1項之傷
    害罪。又被告丁○○以一傷害行為同時致丙○○、甲○○二
    人受有前揭傷害，係一行為觸犯數罪名，為想像競合犯，應
    依刑法第55條前段之規定從一重處斷。爰審酌被告二人前均
    無任何科刑紀錄（見卷附臺灣高等法院被告前案紀錄表），
    僅因細故發生口角爭執後，即各自起意傷害他人，其動機、
    目的均屬可議，復參酌其等各自犯罪手段、所生之傷害程度
    ，以及被告二人犯後態度尚非良好等一切情狀，各量處如主
    文所示之刑，並均諭知易科罰金之折算標準。至被告丁○○
    所有供本件傷害犯行之C型鋼1支並未扣案，並非違禁物，且
    業經被告丁○○以水泥固定於地上搭建圍籬使用，爰不為沒
    收之諭知，附此敘明。
三、又被告二人所犯本件傷害罪之犯罪時間均在96年4 月24日以
    前，應依中華民國96年罪犯減刑條例第2條第1項第3 款之規
    定，就被告二人所犯傷害罪各減其宣告刑二分之一，如主文
    所示，並諭知減刑後之易科罰金折算標準，以示儆懲。
四、據上論斷，依刑事訴訟法第452條、第299條第1 項前段，刑
    法第277條第1項、第55條、第41條第1 項前段，刑法施行法
    第1條之1，中華民國96年罪犯減刑條例第2條第1 項第3款、
    第7條、第9條，判決如主文。
本案經檢察官王怡仁到庭執行職務。
中　　華　　民　　國　　96　　年　　12　　月　　28　　日
　　　　      　　刑事第三庭    法　官　許乃文
上列正本證明與原本無異。
如對本判決不服，應於送達後10日內，向本院提出上訴狀（上訴
狀應記載具體上訴理由並應抄附繕本）告訴人或被害人如對於本
判決不服者，應具備理由請求檢察官上訴，其上訴期間之計算係
以檢察官收受判決正本之日期為準。
中　　華　　民　　國　　96　　年　　12　　月　　28　　日
                                書記官
附錄本判決論罪之法律條文：
中華民國刑法第277條:
傷害人之身體或健康者，處3年以下有期徒刑、拘役或1千元以下
罰金。
犯前項之罪因而致人於死者，處無期徒刑或7年以上有期徒刑；
致重傷者，處3年以上10年以下有期徒刑。
